臺灣臺南地方法院民事裁定
109年度補字第1000號
原      告  鄭智元  
訴訟代理人  林石猛律師
            吳孟桓律師 
            林楷律師
被      告  鄭友婷  
            鄭鈞鴻  
            鄭伊伶  
兼  上三人
法定代理人  吳尚真  


上列當事人間請求返還股票事件，本院裁定如下： 
    主  文
原告應於本裁定送達之翌日起五日內，補繳第一審裁判費新臺幣
柒萬零貳佰零壹元，逾期不補正，即駁回原告之訴。
    理  由
一、按提起民事訴訟，應依民事訴訟法第1編第3章第2節相關規
    定繳納裁判費，此為必須具備之程式。原告之訴，有起訴不
    合程式之情形者，法院應以裁定駁回之，但其情形可以補正
    者，審判長應定期間先命補正，亦為同法第249條第1項第6
    款所明定。次按訴訟標的之價額，由法院核定；核定訴訟標
    的之價額，以起訴時之交易價額為準；無交易價額者，以原
    告就訴訟標的所有之利益為準；以一訴主張數項標的者，其
    價額合併計算之，同法第77條之1第1項、第2項及第77條之2
    第1項本文分別定有明文。
二、經查：
　㈠原告起訴請求被告連帶將其繼承自被繼承人鄭百晴所有①訴外
    人自強文具工廠實業股份有限公司（下稱自強文具公司）3
    萬3,802股之股票、②百祥投資股份有限公司（下稱百祥投資
    公司）10萬股之股票（以下合稱系爭股票）返還予原告，並
    協同原告將系爭股票變更登記為原告所有，有民事起訴狀在
    卷可稽（見調解卷第11頁）。則原告提起本件訴訟之利益應
    係被告將系爭股票連帶返還及變更登記予原告而可獲得之利
    益。
　㈡而依財政部南區國稅局臺南分局民國110年1月14日南區國稅
    臺南營所字第1102060397號函檢送之自強文具公司、百祥投
    資公司108年度營利事業所得稅結算申報資產負債表（見本
    院卷第59、61頁）所載，自強文具公司、百祥投資公司之權
    益總額分別為新臺幣（下同）9107萬2,809元、865萬7,888
    元。又自強文具公司、百祥投資公司股份總數分別為50萬股
    、105萬股，亦有股份有限公司變更登記表附卷足據(見調解
    卷第21、25頁），系爭股票以此為計算基礎，其價值為698
    萬1,447元（計算方式詳如附表）。
　㈢從而，本件訴訟標的價額核定為698萬1,447元，應徵收第一
    審裁判費7萬0,201元。茲依民事訴訟法第249條第1項但書之
    規定，限原告於本裁定送達之翌日起5日內補繳，逾期不補
    正，即駁回原告之訴，特此裁定。
中　　華　　民　　國　　110 　年　　3 　　月　　2 　　日
                  民事第五庭　法  官　陳尹捷
以上正本係照原本作成。
如不服本裁定關於訴訟標的價額之核定，得於裁定正本送達後10
日內向本院提出抗告狀，並繳納抗告裁判費新臺幣1,000元；其
餘關於命補繳裁判費部分，不得抗告。
中　　華　　民　　國　　110 　年　　3 　　月　　2 　　日
                              書記官　曾美滋　
附表：
公 司 名 稱 權 益 總 額 股份總數 原告請求被告連帶返還及變更登記之股數 股 票 價 值 自強文具公司 9107萬2,809元 50萬股 3萬3,802股 615萬6,886元 百祥投資公司 865萬7,888元 105萬股 10萬股 82萬4,561元                                              合計：698萬1,447元     計算式（元以下4捨5入）： ①自強文具公司9107萬2,809元÷ 50萬股× 3萬3,802股＝615萬6,886元 ②百祥投資公司865萬7,888元÷105萬股×10萬股＝82萬4,561元